updates/files/_internal/pyphen/dictionaries/hyph_th_TH.dic
้า5พ6ะ
้า5พ1เ2
้า5ม6ุ
้า5ว6่
้า5ส2ม
้า5สร
้า5สล
้6ำ7
้1เ2
้1แ6
6๊
๊ก5ซอ
๊2กซ
๊ก5ร6ิ
๊ก5ล6ุ
๊ก5ฮว
6๊ง5บ6๊
๊ป5ซ6ี
๊ย5ก6่
6๋
๋ย7อ6ิ
6๋อ5ด6๋
6์
์ก5ส1เ2
์ก1ส
์ค5ส1เ2
์2คส
์ค5แล
์คแ6
์ต5ไท
์ต5ไ6
์4ท1เ2
์ท5ไท
์ท5ไ6
์1บ
์1พ
์1ม
์4ม1แ6
์1ร
์1ส
์1เ2
์1แ6
์1โ6
.ข6
.ฃ6
.ค6
.ฅ6
.ฆ6
.ง6
.จ6
.ฉ6
.ซ6
.ฌ6
.ญ6
.ฎ6
.ฏ6
.ฐ6
.ฑ6
.ฒ6
.ณ6
.ด6
.ต6
.ถ6
.ธ6
.น6
.ป6
.ผ6
.ฝ6
.พ6
.ฟ6
.ภ6
.ม6
.ย6
.ฤ6
.ฦ6
.ว6
.ศ6
.ษ6
.ห6
.ฬ6
.อ6
.ฮ6
6ก.
6ข.
6ฃ.
6ค.
6ฅ.
6ฆ.
6ง.
6จ.
6ฉ.
6ช.
6ซ.
6ฌ.
6ญ.
6ฎ.
6ฏ.
6ฐ.
6ฑ.
6ฒ.
6ณ.
6ด.
6ต.
6ถ.
6ท.
6ธ.
6น.
6บ.
6ป.
6ผ.
6ฝ.
6พ.
6ฟ.
6ภ.
6ม.
6ย.
6ร.
6ล.
6ว.
6ศ.
6ษ.
6ส.
6ห.
6ฬ.
6อ.
6ฮ.
6ก์.
6ข์.
ข6์
6ฃ์.
ฃ6์
6ค์.
6ฅ์.
ฅ6์
6ฆ์.
ฆ6์
6ง์.
ง6์
6จ์.
จ6์
6ฉ์.
ฉ6์
6ช์.
ช6์
6ซ์.
6ฌ์.
ฌ6์
6ญ์.
ญ6์
6ฎ์.
ฎ6์
6ฏ์.
ฏ6์
6ฐ์.
ฐ6์
6ฑ์.
ฑ6์
6ฒ์.
ฒ6์
6ณ์.
ณ6์
6ด์.
6ต์.
6ถ์.
ถ6์
6ท์.
6ธ์.
ธ6์
6น์.
น6์
6บ์.
บ6์
6ป์.
ป6์
6ผ์.
ผ6์
6ฝ์.
ฝ6์
6พ์.
6ฟ์.
ฟ6์
6ภ์.
ภ6์
6ม์.
6ย์.
6ร์.
6ล์.
6ว์.
6ศ์.
ศ6์
6ษ์.
6ส์.
6ห์.
6ฬ์.
ฬ6์
6อ์.
อ6์
6ฮ์.
ฮ6์
6กิ์.
กิ6์
6ขิ์.
ขิ6์
6ฃิ์.
ฃ6ิ
ฃิ6์
6คิ์.
ค6ิ
คิ6์
6ฅิ์.
ฅ6ิ
ฅิ6์
6ฆิ์.
ฆ6ิ
ฆิ6์
6งิ์.
ง6ิ
งิ6์
6จิ์.
จิ6์
6ฉิ์.
ฉ6ิ
ฉิ6์
6ชิ์.
ชิ6์
6ซิ์.
ซิ6์
6ฌิ์.
ฌ6ิ
ฌิ6์
6ญิ์.
ญ6ิ
ญิ6์
6ฎิ์.
ฎ6ิ
ฎิ6์
6ฏิ์.
ฏิ6์
6ฐิ์.
ฐ6ิ
ฐิ6์
6ฑิ์.
ฑิ6์
6ฒิ์.
ฒิ6์
6ณิ์.
ณิ6์
6ดิ์.
6ติ์.
6ถิ์.
ถ6ิ
ถิ6์
6ทิ์.
ทิ6์
6ธิ์.
ธิ6์
6นิ์.
นิ6์
6บิ์.
บิ6์
6ปิ์.
ปิ6์
6ผิ์.
ผ6ิ
ผิ6์
6ฝิ์.
ฝ6ิ
ฝิ6์
6พิ์.
พิ6์
6ฟิ์.
ฟิ6์
6ภิ์.
ภิ6์
6มิ์.
มิ6์
6ยิ์.
ย6ิ
ยิ6์
6ริ์.
ริ6์
6ลิ์.
ลิ6์
6วิ์.
วิ6์
6ศิ์.
ศิ6์
6ษิ์.
ษิ6์
6สิ์.
สิ6์
6หิ์.
หิ6์
6ฬิ์.
ฬ6ิ
ฬิ6์
6อิ์.
อิ6์
6ฮิ์.
ฮิ6์
6กุ์.
กุ6์
6ขุ์.
ข6ุ
ขุ6์
6ฃุ์.
ฃ6ุ
ฃุ6์
6คุ์.
6ฅุ์.
ฅ6ุ
ฅุ6์
6ฆุ์.
ฆ6ุ
ฆุ6์
6งุ์.
ง6ุ
งุ6์
6จุ์.
จุ6์
6ฉุ์.
ฉ6ุ
ฉุ6์
6ชุ์.
ชุ6์
6ซุ์.
ซ6ุ
ซุ6์
6ฌุ์.
ฌ6ุ
ฌุ6์
6ญุ์.
ญ6ุ
ญุ6์
6ฎุ์.
ฎ6ุ
ฎุ6์
6ฏุ์.
ฏ6ุ
ฏุ6์
6ฐุ์.
ฐุ6์
6ฑุ์.
ฑ6ุ
ฑุ6์
6ฒุ์.
ฒ6ุ
ฒุ6์
7ณ6ุ
6ณุ์.
ณุ6์
6ดุ์.
ด6ุ
ดุ6์
6ตุ์.
ตุ6์
6ถุ์.
ถุ6์
6ทุ์.
ทุ6์
6ธุ์.
ธุ6์
6นุ์.
นุ6์
6บุ์.
บุ6์
6ปุ์.
ปุ6์
6ผุ์.
ผ6ุ
ผุ6์
6ฝุ์.
ฝ6ุ
ฝุ6์
6พุ์.
พุ6์
6ฟุ์.
ฟ6ุ
ฟุ6์
6ภุ์.
ภุ6์
6มุ์.
มุ6์
6ยุ์.
ยุ6์
6รุ์.
รุ6์
6ลุ์.
ลุ6์
6วุ์.
วุ6์
6ศุ์.
ศุ6์
7ษ6ุ
6ษุ์.
ษุ6์
6สุ์.
6หุ์.
หุ6์
6ฬุ์.
ฬ6ุ
ฬุ6์
6อุ์.
อุ6์
6ฮุ์.
ฮ6ุ
ฮุ6์
6ๅ
6ํ
6ฺ
6๎
เ6ข2
เ6ฃ
เ6ฅ
เ6ฆ
เ6ง
เ6ฉ
เ6ช
เ6ฌ
เ6ญ
เ6ฎ
เ6ฏ
เ6ฐ
เ6ฑ
เ6ฒ
เ6ณ
เ6ธ
7เ6ผ
เ6ฝ
เ6ย
เ6ศ
เ6ษ
ช6วา.
ช1ว6า
ช6ไ6
ธ6ไน
ธ5ไ6
ม6ไห2
ส6ไต
ส5ไ6
เลส7ไต
เลส5ไ6
ส6ไน
ส6ไบ
ส6ไป
ส6ไล
บ6ทค2ว
ม6วก
ม6วน
ม6วด
ม7วด6ี
ม6วย
ะม6วง
ะม1ว
ง6วด
ง6วน
วัง7วน
วัง1ว
ง6วย
มง6วง
มง1ว
ร6ว6ง.
ร6วญ
ร6วบ
ร6วย
ล7ชน
ัต5ถ6ุ
ัต6ถุ6์
6ต6ร.
ธา6ตุ.
ธา1ต
ธาต6ุ
บุ6ต6ร.
ค6ร6ู
ฮิบ6ร6ู
ฮีบ6ร6ู
ส6ภ6า
ส7ภาร
เส7ภ6า
โส7ภ6า
ผ6ว6า
น6ค6ร.
เปี6่6
เป6ี
เขี6้6
เข6ี
ม6ณ6ี
คาม7ณ6ี
.รม7ณ6ี
.รัม7ณ6ี
.รั2
หม7ณ6ี
อย6อด
พ6ญ6า
จุ6รณ
จุ1ร
ฤ6ช6า
.ฤ6ทัย
.ฤ1ทั2
พรร6ด6ิ
พรร1ด
สวา6ด6ิ
อ6ริ.
จน6ท6ี
จน6ที.
ธค6ย6า
ธ2คย
นิม6น6า
ย์ม6น6า
ย์1ม
5ณ6ะ
ข5ณ6ะ
ค6ณ6ะ
งค7ณ6ะ
ณร6ส6ี
ณร1ส
ก6น6ะ
ยก7น6ะ
ยก1น
งก7น6ะ
งก1น
5น6ะ
เ6น6ะ
แ6น6ะ
โ6น6ะ
แห6น6ะ
แห2
6ะห6น6ะ
ุม6น6ะ
5ง6ำ7
ห6ง6ำ7
น7ร6ำ7
ย7ร6ำ7
ร7ร6ำ7
โค7ร6ำ7
ไพ7ร6ำ7
น7ย6ำ7
ม7ย6ำ7
5ง6ง.
ห6ง1ง
น7ง1ก
5ช6น.
เ6ชน
โ6ชน
5ก6ร.
า7ย6ก.
า7ย6น.
า7ฐ6ี
า7น6ี
า7ว6ี
เท7ว6ี
6ี7ว6ี
ู7ว6ี
ถ7วี.
ถว6ี
ส7วี.
สว6ี
ฏ7วี.
ฏว6ี
ปฐ7ว6ี
ป5โ6
ป6โย
ป6โภ
วิป7โย
วิป5โ6
อุป7โภ
อุป5โ6
ต5ถ6ี
ุต6ถ6ี
5บ6ท.
ส6บ1ท
5บ6ถ.
ข6บถ
ส6บถ
5ตะ.
ค6ต6ะ
สร7ต6ะ
มิ7ผ
า7ก6ิ
า7กล
ิ7ก6ล.
์7กล
5น6ำ7
ห6น6ำ7
รี7ผ
5นี.
ห6น6ี
รม6น6ี
น7ย6ิ
ิ5ล6ี
ุ5ล6ี
า7ล6ี
ญช7ล6ี
ปผ7ล6ี
ป5ผล
โม7ล6ี
ท7ล6ี
ร7ล6ี
โป7ล6ี
ก7ย6ะ
ค7ย6ะ
ป7ย6ะ
ท7ย6ะ
ธ7ย6ะ
น7ย6ะ
ษ7ย6ะ
า7ย6ะ
ิ7ย6ะ
คี7ย6ะ
ค6ี
ฆี7ย6ะ
ฆ6ี
ณี7ย6ะ
รี5ย6ะ
เปรี6ย6ะ
เปร6ี
ตี5ย6ะ
เตี6ย6ะ
เต6ี
ตส7ย6ะ
ร7ย6ะ
มโห5
ิ7ร6ี
ู7ร6ี
หา7ร6ี
ม7รี.
มร6ี
น5รี.
นร6ี
เต7รี.
เตร6ี
ช7รี.
ชร6ี
ถ7ร6ี
ภ7ร6ี
ภม7ร6ี
โม7ร6ี
ภุม7ร
พ7รี.
พร6ี
เว7ร6ี
เกส7ร6ี
เก1ส
5ด6ล.
5ร6ส.
ก6ร1ส
จ6ร1ส
โค6ร1ส
พ6ร1ส
ด6ร1ส
5ค6น.
ณ7ห6า
ฤ6ๅ5
ฤ6า5
.ยี6่7
.ย6ี
บรร7จ
บรร7ถ1
บรร7พต
บร2ร2พ
5ท6ก.
5ด6ร.
น7ท6ร.
า7ท6ร.
โค7ท6ร.
โค4ทร
โล7ท6ร.
โส7ท6ร.
7อู.
5พ6ล.
ไพร6่7
5ศ6ก.
อัฐ5
อัฐ6ม
อัฐ7ม6ี
จ7ม6ี
ณ7ม6ี
ต7ม6ี
ร7ม6ี
ว7ม6ี
ศ7ม6ี
ษ7ม6ี
ู7ม6ี
ล7ม6ี
น7ต6ี
ร7ต6ี
อ7ต6ี
า7ต6ี
ู7ต6ี
า7ส6ี
ณ7ส6ี
ห7ส6ี
เว7ส6ี
ู7ส6ี
ิ7ส6ี
ก7ส6ี
โบ7ล6า
ู7ล6า
อจ7ล6า
เว7ล6า
บิว7ล6า
ม4ข7ล6า
เอ7ล6า
ี7ล6า
โร7ล6า
โอ7ล6า
โซ7ล6า
7ทุ.
โซ6ร
ธ6น6ู
ัส7ดุ.
ัส4ด6ุ
ร7คต
ดง7คต
5ก6ง.
เ6กง
7ฎก
ี7ต6ิ
รุ7ต6ิ
สุ7ต6ิ
ฮ7ต6ิ
กีร7ต6ิ
มูร7ต6ิ
อร7ต6ิ
าร7ต6ิ
วีส7ต6ิ
ต6ิงส7ต6ิ
ติง4สต
ติง1ส
คุป7ต6ิ
มุต6ต6ิ
มุ2ต1ต
ภัต6ต6ิ
ภั2ต1ต
ก7ด6ี
ต7ด6ี
พ7ด6ี
ม7ด6ี
ย7ด6ี
ศ7ด6ี
อ5ด6ี
า7ด6ี
6ี7ด6ี
ุ7ด6ี
ุว7ด6ี
ดิ1บ7ด6ี
ภิร6ด6ี
ภิร1ด
นัก7
กุณ5
กุณ6ฑ6์
7ซี.
5ที.
ี7ร6า
ู7ร6า
์7ร6า
ิต7ร6า
ม7ร6า
ย7ร6า
.มก7ร6า
.ม1ก
รบ7ร6า
ลิก7ร6า
ลิ1กร
เห7รา.
เหร6า
ิศ7ร6า
ช6รา.
ธ5ร6า
.ธ6ร6า
.1ธร
7ก6ฎ.
7ก6ฏ.
5ห6ะ
ค6ห6ะ
นิค7ห6ะ
เค7ห6ะ
เคห2
ท6ห6ะ
เท7ห6ะ
เทห2
ู7ห6า
ูห2
ฬ7ห6า
ค7ห6า
เน7ห6า
เน1ห2
่7ห6า
่ห2
ห6ม6ะ
ต6ม6ะ
คต7ม6ะ
ส6ด6ำ7
ว6ส6ะ
5ฐ6ะ
ส6ฐ6ะ
7ธ6ะ
5พี.
ิ7ด6า
ษ7บ
ษ7ป
ถ7ร6ะ1
ิ7ร6ะ1
ี7ร6ะ1
ู7ร6ะ1
ช5ร6ะ1
ิต7ร6ะ1
ุต7ร6ะ1
าต7ร6ะ1
ทห7ร6ะ1
ท7ระ.
ทร6ะ1
ุก5ระ.
ุกร6ะ1
ว7ร6ะ1
ัส7ร6ะ1
ิส7ร6ะ1
ตส7ร6ะ1
เ1ป7ร6ะ1
ร7ร6ะ1
ฉ7ร6ะ1
กข7ร6ะ1
ม7ร6ะ1
อ7ยา.
เก7ย6า
รร7ย6า
สา7วก
6ิ7ธ6ิ
ุท7ธิ.
ุทธ6ิ
ิท5ธิ.
ิทธ6ิ
.สิท6ธิ.
.1ส6ิ
.สิทธ6ิ
บุริมสิท6ธิ.
บุ1ร
บุร6ิ
บุริม1ส
บุร6ิม1ส6ิ
บุริมสิทธ6ิ
ไกรสิท6ธิ.
ไก6ร1ส
ไกร1ส6ิ
ไกรสิทธ6ิ
ป7ธ6ิ
ขัดสมา6ธ6ิ
ขัด1
ขัด1ส
ขัดส2ม
ขัดส1ม6า
ขัดสมา1ธ
พยา6ธิ.
พ1ย6า
พยา1ธ
พยาธ6ิ
5ษี.
ษ6ี
ด6น6ู
ี7วก
า7ว6ะ
ิ7ว6ะ
ี7ว6ะ
ุ7ว6ะ
ย7ว6ะ
เท7ว6ะ
ไท7ว6ะ
ัท7ว6ะ
าช7ว6ะ
ศ5ว6ะ
.ศ6ว6ะ
ค7ว6ะ
ลล7ว6ะ
ท7ว6ะ
ถ7ว6ะ
าส7ว6ะ
7ษ6ะ
5พ6ร.
5ผง
5ธ6ี
5ช6ะ
เ6ช6ะ
แ6ช6ะ
โ6ช6ะ
5ฆ6ะ
5ฟ6ะ
า7ฟ6ี
ิ7ถ6ี
ร7ถ6ี
5ญ6ี
5ผ6า
5หิ.
สิน7ธพ
สิน7ธุ.
สินธ6ุ
สิน7ธ6ู
5ศ6ะ
เ6ล6ะ
แ6ล6ะ
โ6ล6ะ
ข6ล6ะ
ป6ล6ะ
ผ6ล6ะ
พ6ล6ะ
ห6ล6ะ
ก6ละ.
ก5ล6ะ
ส5ล6ะ
ย7ส6ล6ะ
ม6ละ.
ม5ล6ะ
อเจ7ล
อเ6จ
5ท6ะ
น7ตุ.
รร6ต6ุ
มา7ตฤ
มา1ต
ิ7ร1พ
า7ร6พ.
า2ร1พ
ไก7ร1พ
5ศุ.
6า7ถ6า
า7สพ
พ7สพ
ุ7ข6ี
7ส6อ.
า7ด6ะ
5บะ.
บ6ะ
5ยี.
ห6ย6ี
5กี.
5ห6ก.
ง7อ6ร.
ม7อ6ร.
ี7วร
ส7ว6ร.
พู7นท
5จ6ร.
โ6จ6ร.
7ศ6พ.
7ภ6พ.
7น6พ.
7ณ6พ.
า7ร6ก.
ทก7รก
ย7ร6ก.
ย2รก
ยว7ร6ก.
ยว2รก
5ม6ล.
ุ5บ6ล.
โล7บ6ล.
5ช6ล.
5ช6ก.
7ปี.
า7บี.
าบ6ี
5ฏะ.
ฏ6ะ
า7ฬ6ี
5ปะ.
ป6ะ
ฉ7ป6ะ
ส7ป6ะ
6ู7ล6ู
5ตู.
5ยู.
7ฆี.
ิ7จ6ี
6ี7จ6ี
ุ7จ6ี
ู7จ6ี
เว7จ6ี
เ2วจ
5ศี.
ศ6ี
5ม6น.
5ย6อ.
ผ6ย6อ.
5ส6ง.
7ส6ร.
5ด6ก.
ส6ด1ก
7โ6ก.
ก7ฝ
า7ม6ก.
าม1ก
5ซอ
า7ข6ะ
ู7ข6ะ
ูข2
ส5ข6ะ
ร7ษ6า
5ภ6ะ
ศ7ภ
ิ7ลก
ุ7ฎ6ี
5สา.
ั6ส6า
5ษ6ก.
ษ7ฐ6ี
5ด6ม.
ส6ดม
ด7ล6ม.
ส7ล6ม.
ว7ล6ม.
ี7ล6ม.
5ศ6ล.
นิ7ย1ต
5จะ.
จ6ะ
า7ส6ก.
โป7สก
โป1ส
5ย6ศ.
5ธ6ก.
5ก6บ.
7คู.
ส5มา.
ส1ม6า
5แ6ล.
5พ6ก.
รร6ดิ.
รร1ด
รรด6ิ
า7ว6ก.
น7น6ร.
5จ6อ.
5จ6บ.
5ค6บ.
5ฉ6ล.
ม7รม
อบ7รม
ิ7ร6ม.
ี7ร6ม.
5ซ6น.
5ด6อ.
5กิ.
ซู7ซ6ุ
ซู7ฮก
5บ6ส.
น7ร6น.
ตก7ลง
ม7ตน
ตัว7ตน
ตัว1
ตัว1ต
ี7วง
ศ7ว6ง.
แตร7วง
แตร1ว
แวด7วง
า7ฑ6ู
5ห6ด.
อบ7น1บ
นา7ค6ร.
ี7ฑ6า
6ู7ด6ู
า7ร6ภ.
า7ฝ
ล7ร6บ.
ลร1บ
ว7ร6บ.
วร1บ
อ7ร6บ.
อร1บ
า7ร6ณ.
.เห6ยง
.เ2
.เ6ห2
น7ยง
ม7ยง
ุ7ยง
ิ7ยง
ร7ยง
ิ7ยน
หา7พน
า7ง6ิ
ช7ร6ถ.
ชรถ1
น7ร6ถ.
นรถ1
ส7ร6ถ.
สรถ1
ัน7ธ6ร.
ัน1ธร
มณ7ฑก
มณ7โฑ
มณโ6
มร7ก1ต
ม2รก
มร7ฑป
ยอด7อก
โล่ง7อก
โล6่
ยืด7อก
ย6ื
ห7ห2
5ท6ด.
ว7น6ม.
ทพ7น6ม.
โค7นม
ษ7ฎ6ร.
ิ7ป6ุ
ิ7ป6ู
ี7ร6อ.
ย7ล6ำ7
อ7ล6ำ7
้7ล6ำ7
น7ท6ม.
ป7ท6ม.
วก7วน
อล7วน
ิ7จ6ล.
ช7ญ6ะ
ี7ข2
ศีล7
5ธ6ม.
สม7ร1ด
สัก7ว6า
สัก2ว
สัป7ด
สัป7ท
า7ส6ม.
อ7ส6ม.
า7น6ล.
าน1ล
ี7ร6ุ
ู7ร6ุ
เน7ร6ุ
ง7หล
สีห7น6ุ
สีห2
5ภ6ร.
5จ6ด.
บ7ย6ก.
ดิ7ศร
ร7ศร
อพ7ย1พ
อ2พ2ย
ร7ช6ร.
รส7ก6า
ลส7ก6า
อาจ7อง
อา1จ
อา4จอ
ี7ม6ู
อึง7อล
อ6ึ
6ุ7ช6ุ
ุ7ส6ภ.
เก7ช6า
เก1ช
เก7ศ6า2
ช7ต6ก.
ช2ตก
บ7ต6ก.
บ2ตก
เข7ฬ6ะ
ห7ณ6ี
อ7ป6น.
ย7ช6ม.
เบื้อง7
เบ6ื
เบื6้
5ค6ะ
ง7อ6อ.
อ7อ6อ.
เรือ7ธ
เร6ื
เรือ7บ
เลี้ยว7
เล6ี
เลี6้
5ก6ก.
เ6ก1ก
อ7ข6อ.
อข2
า7ก6อ.
แด7ว6ู
บ7ย6ล.
โฉ7เก
โด7มร
โต7มร
7โผ
โท7โส
โทโ6
้7ป6ด.
7คี.
โย7น6ก.
โยน1ก
โส7ม1ม
โส2ม
7ฬ6ส.
ต7ถ6ิ
7โฮ
ใจ7
5ฟง
ไช7โย
ไชโ6
5พ6ต.
กรร7กศ
กร2ร4ก
ล7บ6ก.
ลบ1ก
ศ7ย6ป.
ศย1ป
า7น6น.
าน1น
ุ7ฎ6า
ู7ฏ6า
า7ม6อ.
ท7โท
ทโ6
ุ7ทส
จ่า7ร
จ6่
จ่6า
ฬ7ห6ี
า7ฒ6ะ
ธ4ต7รฐ
ท7ค6ล.
ต7ถ6ร.
6ิ7ฐ6ิ
ป7ผ6ะ
พฤ7ษ6ภ.
ิ7ธ6ุ
า7ฬ6ก.
ห7ส6ิ
ฏ7ฏิ.
ฏฏ6ิ
ษ7ฏิ.
ษฏ6ิ
ศ6ิษ7ฎ6ิ
ษ7ฏ6ี
5ษ6ส.
6ิ7ป6ิ
ู7ริ.
ูร6ิ
ณ7ฐ6ี
ณ7ฑป
ณ7ฑพ
ณ7ฑ6ะ
ณ7ฑ6ุ
ณ7ฑ6ู
ฑ7ฑ6ุ
ษ7ฏ6ุ
6า7ต6า
ว7ตก
ง7ตก
เก6ตุ.
เก1ต
เกต6ุ
ส7ต6ุ
ลิ7บง
7อุ.
ษ7อร
โบ7ร6ิ
ป6ทา.
ป1ท6า
ม7คด
ี7สป
ทส7ล6า
ส7โซ
ซ7ฟ6ี
าฏ7ล6ิ
ัม7ภ6ก.
ัม1ภ
ัม4ภก
ศิ8ร1พ
ศ7ข2
วา7ท6ศ.
วา1ท
วา4ทศ
ส7บ6ท.
ิต7ส6ึ
ย7อ6ิ
บ7ต6ง.
ไอ7น6ุ1
รช7น6ิ
